臺灣高雄地方法院刑事判決　　　　　 100年度智簡上字第16號
上　訴　人　臺灣高雄地方法院檢察署檢察官
被　　　告　王國強
上列上訴人因被告違反商標法案件，不服本院高雄簡易庭中華民
國100 年9 月16日100 年度智簡字第158 號第一審刑事簡易判決
（聲請簡易判決處刑案號：臺灣高雄地方法院檢察署100 年度偵
字第21186 號），提起上訴，本院管轄第二審之合議庭判決如下
：
    主  文
上訴駁回。
    事  實
一、王國強前因違反商標法案件，經本院於民國98年8 月10日以
    98年度審簡字第3852號判決判處有期徒刑3 月，緩刑2 年確
    定。其不知戒慎悔改，明知如附表所示之商標，均係美商卡
    文克雷恩公司向我國經濟部智慧財產局申請註冊，取得商標
    權之商標，指定使用於衣服等商品，且前開商標均仍在商標
    專用期間內，任何人未經美商卡文克雷恩公司之同意或授權
    ，不得於同一商品或類似商品，使用相同之註冊商標，或販
    賣仿冒商標之商品，竟仍基於販賣仿冒商標商品之集合犯意
    ，於99年間某日，以每件新臺幣（下同）8 元至10元不等之
    價格，自大陸地區廣東省汕頭市某店家，販入仿冒如附表所
    示商標之內褲1 批後，在其所經營位於高雄市前鎮區○○○
    街21號「夢中情睡衣行」內，陳列上開仿冒商標之商品，並
    以每件30元、2 件50元之價格，販售予不特定人，藉以牟利
    。嗣於100 年5 月19日上午10時55分許，為警在上址店內查
    獲，並扣得仿冒「CK」品牌商標之內褲共28件。
二、案經美商卡文克雷恩公司訴由內政部警政署保安警察第二總
    隊第一大隊第三中隊（下稱第三中隊）報告臺灣高雄地方法
    院檢察署檢察官偵查後聲請以簡易判決處刑。
    理  由
一、本判決後述所引用被告王國強以外之人於審判外之陳述（包
    含書面陳述），固屬傳聞證據，惟公訴人及被告就該等審判
    外陳述之證據能力，於本案言詞辯論終結前，均未聲明異議
    。本院審酌該等證據資料製作時之情況，並無違法不當及證
    明力明顯過低之瑕疵，且與本案相關之待證事實具有關連性
    ，認為以之作為證據應屬適當，依刑事訴訟法第159  條之5
    規定，認該等證據資料均有證據能力。
二、認定本案犯罪事實之證據及理由
(一)、被告以每件8 元至10元不等之價格，自大陸地區廣東省汕頭
    市某店家，販入仿冒如附表所示商標之內褲1 批後，陳列在
    上址其所經營之「夢中情睡衣行」內，並以每件30元、2 件
    50元之價格，將上開仿冒商標之內褲販售予不特定人牟利。
    嗣於100 年5 月19日上午10時55分許，為警在上址店內查獲
    ，並扣得仿冒「CK」品牌商標之內褲共28件等事實，業經被
    告於本院審理中坦承不諱，復經告訴人卡文克雷恩公司指述
    在卷，並有如附表所示商標之經濟部智慧財產局商標資料檢
    索服務資料、搜索扣押筆錄及扣押物品目錄表各1 份、現場
    查獲照片11張、鑑定報告1 份暨所附扣案仿冒商標商品照片
    17張在卷足稽，另有仿冒「CK」品牌商標之內褲28件扣案可
    資佐證，足徵被告之上開自白確與事實相符，堪予採信。
(二)、關於本案犯罪之時間，被告於本院審理中，雖陳稱：伊係在
    100  年4  月開始陳列販賣上開仿冒商標之內褲，伊是否在
    100 年4 月前即開始販賣仿冒商標內褲，伊不曉得，也不知
    道共賣出多少仿冒商標內褲等語。惟查：商標法所規定之販
    賣侵害商標權商品罪，並不以販入之後復行賣出為構成要件
    ，祇要以營利為目的，將仿冒商標商品購入或賣出，有一於
    此，其犯罪即經完成（最高法院80年度台非字第48號判決意
    旨參照）。觀之本件被告於警詢中供稱：本案查扣之仿冒商
    標內褲是其去大陸廣東進睡衣，順便叫朋友打兩箱過來；繼
    於偵查中陳稱：本案扣案的內褲，是伊去年(99 年）在廣東
    汕頭，以一箱300 至350 件，每件8 至10元之價格購入；於
    本院審理中，復供述：本件查扣之仿冒商標內褲，是伊與其
    他內褲一同買入，摻雜在內，進價及售價均如前所述等語，
    可知被告本案所販售之仿冒「CK」品牌商標之內褲，係其於
    99年間自大陸地區，與其他品牌之內褲一同購入；又參諸被
    告購入內褲之數量甚多（每箱300 至350 件），顯已超逾其
    個人平日生活所需，且被告經營「夢中情睡衣行」販售內睡
    衣已長達數年，其於偵查中亦自承：其當初去廣東買內褲是
    要做樣本，樣本的意思是試賣看看，看能不能賺等語，則被
    告係基於營利之意圖，自大陸地區購入本案仿冒商標內褲，
    至為明確。從而，依前說明，被告於99年間自大陸地區販入
    該等仿冒商標內褲時，其販賣侵害商標權商品之犯罪即已成
    立。其於販入上開仿冒商標之內褲後，究係何時將該等內褲
    陳列於上開店內販售予顧客，對其本件犯罪時間始點之認定
    ，尚不生影響。
(三)、至被告於本院審理中，雖一度改稱：本案查扣之內褲，係其
    於100 年2 月底3 月初買進云云。然被告此部分供述，係於
    檢察官以被告本案犯罪時間尚待查明為由提起上訴（詳後述
    ）後所為，則被告權衡利害得失，其唯恐自身遭判更重刑度
    ，其於本院審理中上開陳述，自未若其前於偵查中所言可信
    。再者，警方於100 年3 月7 日執行緝仿勤務時，在高雄市
    大樹區○○村○○街51號，查獲蔡育榮販賣仿冒「CK」品牌
    商標之內褲一批，而蔡育榮所販售之仿冒「CK」品牌商標內
    褲，係蔡育榮向被告所經營之夢中情睡衣行所購入，且蔡育
    榮見到該等仿冒商標內褲在被告店內已有相當時間等節，業
    經證人蔡育榮於100 年3 月7 日警詢中證述無誤，復有證人
    蔡育榮提出之夢中情睡衣行99年12月13日估價單1 紙附卷為
    證。而證人蔡育榮與被告既無任何怨隙，衡情應無故意誣指
    被告之動機，且被告於本院審理中，亦自承證人蔡育榮所提
    出之上述估價單確係由夢中情睡衣行所開出，益見被告於偵
    查中所稱其係於99年間自大陸地區販入仿冒「CK」品牌商標
    之內褲等語，方屬實情，其於本院審理中供稱係於100  年2
    月底3 月初買入云云，應係避重就輕之詞，尚難逕予採信。
(四)、綜上所述，本件事證明確，被告之犯行洵堪認定。
三、核被告所為，係犯商標法第82條之非法販賣侵害商標權之商
    品罪。被告意圖販賣而陳列仿冒商標商品之低度行為，為販
    賣仿冒商標商品之高度行為所吸收，不另論罪。被告於99年
    間起（原審判決於論罪部分誤載為自100 年4 月間某日起）
    至100 年5 月19日上午10時55分為警查獲止，先後多次販賣
    行為，係基於單一之販賣集合犯意，於相同地點，以同一方
    式反覆實施，應論以集合犯之一罪。
四、原審認被告違反商標法之犯行事證明確，援引刑事訴訟法第
    449 條第1 項前段、第3 項、第454 條第2 項、第450 條第
    1  項，商標法第82條、第83條，刑法第11條、第41條第1項
    前段之規定，並審酌被告為圖私利，販賣上開仿冒商標商品
    ，非但侵害商標權人之權益，且足以擾亂國內同一商品市場
    之健全發展，影響國家正常經濟及貿易形象，所為實不足取
    ，且其甫於98年間因違反商標法案件，經本院以98年度審簡
    字第3852號判決判處有期徒刑3 月、緩刑2 年確定之刑事前
    科，有臺灣高等法院被告前案紀錄表1 份在卷足憑，竟仍為
    本件犯行，顯然未能知所悔悟、警惕，復衡酌其販賣之仿冒
    商品數量，兼衡其自稱高中畢業、家境勉持之智識程度與生
    活狀況，暨於原審判決時尚未賠償告訴人所受損失等一切情
    狀，量處有期徒刑5 月，並諭知易科罰金之折算標準；另以
    扣案之仿冒「CK」品牌商標內褲共28件，均係被告犯商標法
    第82條之罪所販賣之商品，不問屬於犯人與否，均依商標法
    第83條之規定諭知沒收，其認事用法均無違誤，量刑亦屬妥
    適，應予維持。
五、檢察官雖執(一)、依告訴人卡文克雷恩公司所提供之內政部警
    政署保安警察第二總隊第一大隊刑事案件紀錄通報單所載，
    本件查獲被告販賣仿冒商品之時間係100 年3 月16日上午10
    時36分，發生時間係100 年3 月7 日下午1 時49分，則本件
    被告販賣仿冒商品之時間究係何時，應有釐清之必要。原審
    未加審酌認定，即認告係自100 年4 月間某日起開始非法販
    賣仿冒商標商品，自有調查未盡及理由不備之違法。(二)、被
    告於原審判決時，尚未賠償告訴人卡文克雷恩公司並與告訴
    人和解，犯後態度難謂良好，原審量刑過輕等情，據以提起
    上訴。然查：(一)、觀諸卷附內政部警政署保安警察第二總隊
    第一大隊刑事案件紀錄通報單之內容，其上雖記載本案之發
    生時間為100 年3 月7 日下午1 時49分，破獲時間為100 年
    3 月16日上午10時36分，報告時間為100 年5 月19日上午11
    時40分，然經本院依職權詢問該通報單製作機關第三中隊上
    開各時間之認定依據，經第三中隊覆稱：該通報單所記載之
    破獲日期（100 年3 月16日）為誤載，正確破獲日期應與刑
    事案件報告書所記載之拘捕時間（100 年5 月19日）相同。
    又上述通報單上100 年3 月7 日下午1 時49分，為發現有本
    案事實之時間，之後警方以該事實聲請搜索票並於100  年5
    月19日上午10時36分至夢中情睡衣行搜索，而100 年5 月19
    日上午11時40分則為搜索完畢後，回所製作搜索報告之時間
    等情，有第三中隊100  年11月3  日保二(一)【三】警創字第
    1000007544號函及本院辦理刑事案件電話紀錄查詢表各1 份
    附卷為憑，並經本院調取本院100 年度聲搜字第824 號案卷
    查核屬實。準此，100 年3 月7 日僅為警方因查獲證人蔡育
    榮販售仿冒商標內褲，而得悉被告涉犯本案犯罪事實之時間
    。本件被告犯罪時間，應係自99年間起至100 年5 月19日止
    ，業經本院論述如前，原審判決同此認定（見原審判決事實
    及理由欄第1 、2 行之補充記載），核無違誤。檢察官上訴
    意旨指稱原審就犯罪時間未予調查認定云云，應屬無據。(二)
    、復按關於刑之量定，係實體法上賦予法院得為自由裁量之
    事項，倘下級審量定之刑，並未逾越法律所規定之範圍，或
    濫用其權限，即不得任意指摘為違法，上級審法院對於下級
    審法院之職權行使，應予尊重。本件檢察官雖另就原審法院
    適法範圍裁量權之行使為爭執，然原審量定刑期，已審酌前
    述各項犯罪情狀，並無失出，其量刑裁量權之行使並未違反
    比例原則。檢察官上訴意旨指稱原審量刑過輕，亦無理由，
    其上訴應予駁回。
據上論斷，應依刑事訴訟法第455 條之1 第1 項、第3 項、第
368 條，判決如主文。
本案經檢察官錢義達到庭執行職務。
中    華    民    國  100     年    12    月    29    日
                  刑事第七庭    審判長法  官  陳  箐
                                      法  官  廖華君
                                      法  官  吳佳穎
以上正本證明與原本無異。
不得上訴。
中    華    民    國   100    年    12    月    29    日
                                      書記官  黃淑菁
附錄犯罪科刑法條：
商標法第82條：
明知為前條商品而販賣、意圖販賣而陳列、輸出或輸入者，處1
年以下有期徒刑、拘役或科或併科新臺幣5萬元以下罰金。
商標法第81條：
未得商標權人或團體商標權人同意，有下列情形之一者，處3 年
以下有期徒刑、拘役或科或併科新臺幣200,000 元以下罰金：
一、於同一商品或服務，使用相同之註冊商標或團體商標者。
二、於類似之商品或服務，使用相同之註冊商標或團體商標，有
    致相關消費者混淆誤認之虞者。
三、於同一或類似之商品或服務，使用近似於其註冊商標或團體
    商標之商標，有致相關消費者混淆誤認之虞者。
附表
┌──┬────────┬─────┬─────┬───────┐
│編號│商標名稱        │註冊審定號│專用期限  │專用範圍      │
├──┼────────┼─────┼─────┼───────┤
│ 1. │CALVIN KLEIN    │00000000  │107.10.15 │衣服          │
├──┼────────┼─────┼─────┼───────┤
│ 2. │CK    &   Calvin│00000000  │109.10.15 │衣服、短褲、內│
│    │Klein Logo      │          │          │衣等          │
├──┼────────┼─────┼─────┼───────┤
│ 3. │CK              │00000000  │106.06.15 │衣服          │
└──┴────────┴─────┴─────┴───────┘